【裁判字號】    95,台上,2107
【裁判日期】    950921
【裁判案由】    塗銷所有權移轉登記
【裁判全文】
最高法院民事裁定            九十五年度台上字第二一○七號
上  訴  人  甲  ○
            乙○○
共      同
訴訟代理人  劉志忠律師
被 上訴 人  交通銀行股份有限公司
法定代理人  丙○○
訴訟代理人  陳丁章律師
上列當事人間請求塗銷所有權移轉登記事件，上訴人對於中華民
國九十四年十月十八日台灣高等法院第二審判決（九十三年度上
字第九六七號），提起上訴，本院裁定如下：
    主  文
上訴駁回。
第三審訴訟費用由上訴人負擔。
    理  由
按上訴第三審法院，非以原判決違背法令為理由，不得為之。又
提起上訴，上訴狀內應記載上訴理由，表明原判決所違背之法令
及其具體內容，暨依訴訟資料合於該違背法令之具體事實，其依
民事訴訟法第四百六十九條之一規定提起上訴者，並應具體敘述
為從事法之續造、確保裁判之一致性或其他所涉及之法律見解具
有原則上重要性之理由。同法第四百六十七條、第四百七十條第
二項定有明文。而依同法第四百六十八條規定，判決不適用法規
或適用不當者，為違背法令。是當事人提起上訴，如依同法第四
百六十八條規定，以原判決有不適用法規或適用法規不當為理由
時，其上訴狀或理由書應表明該判決所違背之法令條項，或有關
判例、解釋字號，或成文法以外之習慣或法理等及其具體內容，
暨係依何訴訟資料合於該違背法令之具體事實，並具體敘述為從
事法之續造、確保裁判之一致性或其他所涉及之法律見解具有原
則上重要性之理由。上訴狀或理由書如未依上述方法表明，或其
所表明者與上開法條規定不合時，即難認為已合法表明上訴理由
，其上訴自非合法。本件上訴人對於原判決其敗訴部分提起上訴
，雖以該判決違背法令為由，惟核其上訴理由狀所載內容，無非
就上訴人間就系爭房地所為之行為是否屬無償行為，及被上訴人
撤銷意思表示有無逾除斥期間等原審取捨證據、認定事實之職權
行使，指摘其為不當，並就原審已論斷者，泛言適用法規不當或
理由不備，而非表明該判決所違背之法令及其具體內容，暨依訴
訟資料合於該違背法令之具體事實，並具體敘述為從事法之續造
、確保裁判之一致性或其他所涉及之法律見解具有原則上重要性
之理由，難認其已合法表明上訴理由。依首揭說明，應認其上訴
為不合法。至上訴人提出主債務人第一商標股份有限公司民國九
十一年及八十九年十二月三十一日比較資產負債表乙件，主張上
訴人乙○○移轉系爭房地所有權時，該公司營運正常，足以清償
對被上訴人所負之債務，其所為之行為，即不構成詐害行為云云
，係於上訴第三審後始提出之新攻擊方法，依民事訴訟法第四百
七十六條規定，本院自不得審酌，併此敘明。
據上論結，本件上訴為不合法。依民事訴訟法第四百八十一條、
第四百四十四條第一項、第九十五條、第七十八條，裁定如主文
。
中    華    民    國  九十五  年    九    月  二十一  日
                      最高法院民事第七庭
                          審判長法官  劉  延  村
                                法官  劉  福  來
                                法官  黃  秀  得
                                法官  吳  謀  焰
                                法官  李  寶  堂
      本件正本證明與原本無異
                                      書  記  官
中    華    民    國  九十五  年    十    月    四    日
                                                  Ｒ


司法院資訊處製作；財團法人民間司法改革基金會備份。
